臺灣臺北地方法院交通事件裁定　　　　　 94年度交聲字第39號
　　異　議　人
　　即受處分人　甲○○
上列受處分人因違反道路交通管理處罰條例案件，對於台北市交
通事件裁決所中華民國93年12月23日所為之處分（原處分案號：
北市裁三字第裁22-A00000000號）聲明異議，本院裁定如左：
    主    文
異議駁回。
    理    由
一、按機器腳踏車附載人員，駕駛人及附載坐人均應戴安全帽，
    且配帶時安全帽應正面朝前及位置正確，於顎下繫緊扣環，
    安全帽並應適合頭形，穩固戴在頭上，不致上下左右晃動，
    且不可遮蔽視線，道路交通安全規則第88條第1項第5款、第
    2項第3款定有明文；又機器腳踏車駕駛人未依規定戴安全帽
    者，處駕駛人新台幣（下同）五百元罰鍰，亦為道路交通管
    理處罰條例第31條第6 項所明定。
二、本件異議人即受處分人甲○○於93年10月22日10時57分，駕
    駛其所有之車號BAY—439號重型機車，在台北市○○○路與
    市○○道路口，經警舉發有違反道路交通管理處罰條例第31
    條第6 項之違規，嗣受處分人向原處分機關提出申訴，經原
    處分機關請舉發單位調查結果，仍認受處分人有前述違規行
    為，原處分機關乃於93年12月23日依道路交通管理處罰條例
    第31條第6 項駕駛機器腳踏車未依規定戴安全帽，裁處受處
    分人五百元罰鍰。
三、受處分人異議意旨略以：伊當時頭上戴有全覆式安全帽，故
    不應該是處罰條例第31條第 6項「機器腳踏車駕駛人未依規
    定戴安全帽者」所規範之受罰者云云。經查：受處分人於前
    揭時地騎乘機車載安全帽未繫扣環之事實，除為受處分人於
    聲明異議狀內所承認外，復有舉發違規相片一幀在卷可稽。
    蓋由該舉發相片可清楚看出車號BAY—439違規機車駕駛人雖
    戴有安全帽，惟安全帽之扣帶卻懸掛於其右肩上，而非依上
    揭規定繫於其顎下，故受處分人未依規定戴安全帽騎乘機車
    之違規事實，已足堪認定。雖受處分人辯稱：「駕駛者頭上
    戴有全覆式緊密牢固的安全帽實不應該是未戴安全帽的受罰
    者」，然前揭所述之道路交通安全規則第88條第1項第5款及
    道路交通管理處罰條例第31條第6 項之規範目的乃係基於保
    護所有機器腳踏車駕駛人之生命、身體安全，以防免或減輕
    車禍事故發生時所受之傷害，故其規範對象並不因駕駛人所
    戴安全帽之樣式不同而有所區別。是受處分人未扣安全帽扣
    帶而屬未依規定戴安全帽一事，灼然明確。從而，受處分人
    騎乘前開重型機車未依規定戴安全帽，其違規行為至為顯然
    ，所辯不足採信。
四、綜上所陳，受處分人確有騎乘機車未依規定戴安全帽之違規
    行為，從而原處分機關依前揭道路交通管理處罰條例第31條
    第6 項及違反道路交通管理事件統一裁罰標準表之規定裁處
    受處分人罰鍰五百元，核無違誤，本件受處分人之異議為無
    理由，自應將其異議駁回。
據上論斷，應依道路交通案件處理辦法第19條，裁定如主文。
中    華    民    國    94    年    1   月      31    日
                  臺灣臺北地方法院交通法庭
                        法  官  趙子榮
右正本證明與原本無異。
如不服本裁定，應於送達後五日內，向本院提出抗告狀。
                        書記官  林鈴芬
中　　華　　民　　國　　94　　年　　1 　　月　　31　　日
